Inventaris van het archief van G.J. Schim van der Loeff (1915-1996) over de jaren 1923-1998
Nationaal Archief, Den Haag
- Stukken betreffende de uitoefening van het beroep van advocaat., 2
  - Bijstand in strafprocessen 1940-1945, 2.2
    - Halsmisdrijven., 2.2.2
      Op 16 oktober 1941 kondigde de rijkscommissaris een verordening af, waarbij een pleger van strafbare feiten "hetwelk tot oogmerk heeft dan wel aanleiding kan geven tot het in gevaar brengen van de openbare orde of van de veiligheid van het openbare leven [...]" als saboteur ter dood kan worden veroordeeld (VO 195/41)
      - Dossier 22: Ingekomen akten betreffende de aanklacht tegen Dirk Kouvenhoven, Joost (of George) de Boom, Sebil Minco, Michel Jacobus Pijpen, Abraham Jacobus Zweers, Martinus Bakker en Nikolaus Bijer, en hun executie., 1941 maart; 26; 1 omslag
        Openbaarheid beperkt tot 1 januari 2022
        Drie aangeklaagden behoorden tot de verzetsgroep De Geus en werden ter door veroordeeld, De straf van Sebil Minco werd omgezet in levenslang.
      - Stukken betreffende zijn verdediging van Elke Schrijver in het proces tegen de leden van de "Eerste Vrij Nederland-groep" voor het Feldgericht, met aantekeningen over het gehele proces en een ingekomen nota over Van der Vegte., 1941; 27; 1 omslag
      - Dossiers 26-29:Ingekomen oproepen voor het proces en de executie van A.A. (Ton Bosschart]., 1941; 28; 1 omslag
      - Dossiers 43-49: Dossiers betreffende processen tegen twee personen wegens acties tegen de SS voor het SS- und Polizeigericht., 1941; 29; 1 omslag
        Met correspondentie met het Rijksinstituut voor Oorlogsdocumentatie ter nadere toelichting van zijn werk als verdediger van zijn cliënten en ter documentatie verzamelde stukken. 1979
      - Dossiers 52-60?: Stukken betreffende zijn verdediging van Frans Ernst van Kampen en C. de Graaf voor het Gericht des Marinebefehlhabers in Den Haag tijdens een massaproces J III 509/41 en zijn verzoeken om kwijtschelding van de doodstraf., 1942 juli-oktober; 30; 1 omslag
        Openbaarheid beperkt tot 1 januari 2023
      - Dossiers 71-72: Stukken betreffende zijn verdediging van Antonius Jacobs voor het Obergericht tegen een aanklacht wegens het verspreiden van De Waarheid met oproepen tot sabotage., 1942 augustus; 31; 1 omslag
      - Dossier 74: Stukken betreffende zijn verdediging van Johan Gronloh voor het SS- und Polizeigericht in Den Haag tegen in het geheim gewijzigde aanklachten., 1942-1943; 32; 1 omslag
      - Dossier 18, 133-135, 138, 139: Doorslagen van ontwerpen van verzoeken om genade voor de - wegens betrokkenheid bij het verzet - ter dood veroordeelde Bernhardus Franciskus Nieuwenhuis, Hendricus J.M. van Genuchten, Gerrit de Ruijter, Johannes Groothuis, François Nicolaas Houwing en Jan Velu, met bijlagen., 1943; 33; 1 omslag
      - Dossier 63: Stukken betreffende een genadeverzoek voor de ter dood veroordeelde Benedictus Hijmans., 1943; 34; 1 omslag
        Met aantekeningen over het incident dat tot het doodvonnis heeft geleid. 1993
      - Dagvaarding voor ds. Catharinus Stomp en diverse leden van zijn verzetsgroep Landelijke Hulp voor Onderduikers voor het Obergericht als Sondergericht, met en akte van beschuldiging., 1943 november - december; 35; 1 omslag
      - Dossier 63A-66: Stukken betreffende de terdoodveroordeling van Herman Peter Hos wegens sabotage en pogingen om executie te voorkomen., 1943-1945; 36; 1 omslag
        Openbaarheid beperkt tot 1 januari 2026
        1 Met latere aantekeningen en documentatie. 1988
        2 Dit procesdossier is volledig bewaard gebleven, mogelijk met de bedoeling inzicht te geven in de correspondentie die een advocaat bij dergelijke kwesties moet voeren.
      - Stukken betreffende de terdoodveroordeling en executie van Gerrit Fokkens en Jan Zuidema., 1944; 37; 1 omslag
      - Dagvaarding van Huisman, Josephus Swolfs, Willem van den Burgh, Petrus Johannes van Breemen, Gerardus Haas, Berend Kuiper, leden van de Communistische Partij Nederland, voor het Obergericht met een aanklacht voor sabotage., 1944 maart 3; 38; 2 stukken
      - Dossier 62: Stukken betreffende verzoeken om gratie van ter dood veroordeelden Petrus Hubertus Berckelmans, Gerhardus Johannes Janssen en Leendert Stoorvogel., 1944; 39; 1 omslag
      - Stukken betreffende zijn verdediging van Jan Verster tegen een aanklacht wegens betrokkenheid bij een aanslag op een politieagent., 1944; 40; 1 omslag
      - Stukken betreffende de terdoodveroordeling en executie van Albert Arp, Johannes Leendert de Gee en Jacobus Gerard Zondervan., 1944 juni - juli; 41; 1 omslag
      - Kladaantekeningen voor pleidooien voor de verzetsstrijders (?) Van Maanen en Wierenga., Z.j; 42; 3 stukken
    - Kleine inbreuken op veiligheidsverordeningen van de bezetter, 2.2.3
      Voor het niet nakomen van bevelen van de bezetter werden vaak zware gevangenis- of tuchthuisstraffen uitgesproken, die tot afschrikking moesten dienen. Niet zelden werd de straf in een Nederlands concentratiekamp doorgebracht.. De straffen werden opgelegd volgens Duits recht en indien het tot detentie kwam, moest de straf vaak in een Duitse inrichting worden uitgezeten, bijvoorbeeld in een tuchthuis.
      - Stukken betreffende processen wegens antinationaalsocialistische of Duitsvijandige uitlatingen. voor het Landesgericht., 1941-1945; 43-46; 4 omslagen
        - Dossiers 67-68: Stukken betreffende zijn verdediging van Pieter Johannes van Wijngaarden bij een proces tegen ambtenaren van het Clearingsinstituut op aangifte van antinationaalsocialistische uitlatingen. 1941-1942, 43
        - Dossier 130: Stukken betreffende een beroep tegen de veroordeling van Koert Smit. 1942, 44
          Met latere aantekening over "uitlokking". Z.j.
        - Dossier 85: Stukken betreffende zijn verdediging van Franciska Johanna Beckers wegens uitlatingen tegen Hitler in het bijzijn van een Oostfrontganger. 1942 mei-juni, 45
        - Dossiers inzake de verdediging van Maria Wilhemina van der Horst, F. van Oyen en Karolina Vreeds-Broese van Groenau. 1942-1943, 46
      - Stukken betreffende processen wegens het bezit of verspreiding van Duitsvijandige geschriften., 1941-1945; 47-51; 5 omslagen
        - Dossier 61: Stukken betreffende zijn verdediging van Pieter van der Wulp voor het gerecht van de Befehlhaber der Truppen des Heeres in den Niederlanden, aangeklaagd voor het bezit van zekere vlugschriften. 1942 mei, 47
        - Dossier 75: Stukken betreffende zijn verdediging van J. Drost e.a. voor het SS- und Polizeigericht in Den Haag voor verspreiding van exemplaren van Vrij Nederland. 1942 september - december, 48
        - Dossier inzake de verdediging van Emma Cornelia Buys, met genadeverzoek.1943 augustus en z.j, 49
        - Stukken betreffende zijn verdediging van Anna Warmelo, Belena Kist-van Warmelo en Anna van Riel. 1943-1944, 50
        - Dossier 116: Stukken betreffende zijn verdediging van leden van de groep Internationale Socialisten, aangeklaagd wegens verspreiding van het verzetsblad De Vonk. 1943-1945, 51
          Exemplaren van De Vonk bevinden zich nr. 129
      - Stukken betreffende processen voor het Landesgericht wegens het luisteren naar verboden radiozenders., 1942-1944; 52-55
        - Dossier 87: Afschrift van een dagvaarding van Cornelis Gerit de Jong. 1942 mei, 52; 1 stuk
        - Dossier inzake de verdediging van Pieter Dijkhuis. 1943, 53; 1 omslag
        - Dossiers 10, 144: Dossiers inzake de ijn verdediging van Johannes Zuur, Hans Meijer en Freerk de Boer. 1943 april - augustus, 54; 1 omslag
        - Stukken betreffende de arrestatie van Pieter Willem Geleynse.1944 januari - april, 55; 1 omslag
      - Dossier 129: Stukken betreffende zijn verdediging van Jan de Vries tegen een aanklacht van illegaal wapenbezit., 1943; 56; 1 omslag
      - Dossier 84: Stukken betreffende zijn verdediging van Bernard Jansen voor het SS- und Polizeigericht in Den Haag tegen een aanklacht wegens het bespuwen van een SS-Scharführer., 1943; 57; 1 omslag
        Met een aantekening "kolderieke zaak, eindigend in vrijspraak". Z.j.
      - Dossier 128: Stukken betreffende zijn verdediging van politie-inspecteur A. van Straten tegen een aanklacht van illegaal bezit van munitie., 1943; 58; 1 omslag
        Met aantekeningen. 1985
      - Dossier 80: Stukken betreffende zijn verdediging van de gevangenisbewaker K. Vieregge voor het SS- und Polizeigericht in Den Haag wegens het laten ontsnappen van een gevangene., 1943 januari; 59; 1 omslag
      - Stukken betreffende de verdediging van Jan Uilenreef voor Obergericht tegen een aanklacht voor het in bezit hebben van een oproep tegen de arbeidsinzet in Duitsland., 1943; 60-61
        - Dossier 81: Stukken betreffende het proces. 1943 mei-juni, 60; 1 omslag
        - Dossier 113: Correspondentie met W.C,. van Rhijn over de verrekening van kosten. 1943 juli, 61; 2 stukken
      - Dossier 83: Stukken betreffende zijn verdediging van Bernard Jansen voor het Obergericht wegens hulp aan een onderduiker., 1943 september - december; 62; 1 omslag
      - Dossier 137: Stukken betreffende zijn verdediging van de politieagent A. Nagelkerke in Hulst na de ontsnapping van een arrestant., 1943-1945; 63; 1 omslag
        Met aantekeningen. 1986
      - Dossiers inzake verzoeken om kwijtschelding van gevangenisstraf voor Theodorus Hendriks en Gerardus Jacobus Leliveld wegens het houden van duiven., 1944; 64; 1 omslag
        In het najaar van 1941 verbood de bezetter het houden van duiven om te voorkomen dat door middel van postduiven contact werd gezocht met de vijand. Houders van postduiven zonder vrijstelling moesten hun dieren doden en de geringde poot inleveren bij het gemeentehuis.
      - Stukken betreffende processen voor het Landesgericht wegens het bezit of niet-inleveren van een radiotoestel., 1944-1945; 65-.68; 4 omslagen
        In 1943 werd het voor iedere ingezetene van het Grootduitse Rijk die geen vrijstelling daartoe had verboden een radio-ontvangtoestel te bezitten. De radio's werden gevorderd en voor het merendeel naar Duitsland getransporteerd. De maatregel was bedoeld om luisteren naar radio-uitzendingen van de vijand tegen te gaan.
        - Dossier 88: Stukken betreffende een genadeverzoek van de tot gevangenisstraf veroordeelde Eelke Douma. 1944 januari - maart, 65
      - Stukken betreffende zijn verdediging van Gerardus Antonius Olde Wolters wegens radiosmokkel., 1944 maart - juni; 66
      - Stukken betreffende een verzoek om gratie of betalingsregeling voor Willem Nijenhuis., 1944-1945; 67
      - Dossier 115: Stukken betreffende het beroep van L.H. Veldhuyzen, rechercheur bij de Nederlandse Spoorwegen, tegen zijn veroordeling., 1944-1945; 68
      - Dossier 89: Rekening voor Hermanus Everhard Peeters voor de kosten van een tegen hem gevoerd strafproces van het Landesgericht, met aantekeningen van Schim van der Loeff en doorslag van een ontwerpgratieverzoek., 1944 maart 23 en z.j; 69; 2 stukken
      - Dossiers 50-51: Stukken betreffende een gratieverzoek aan het Feldgericht Nord Frankreich/Belgien, Bereich Holland voor Frederikus Arnoldus Mollenhorst, veroordeeld tot een jaar tuchthuisstraf., 1944 juni; 70; 1 omslag
      - Dossier 140: Doorslag van een conceptbrief namens de familie P. Scholten om gratie voor F.J. Scholten wegens onmisbaarheid in zijn dorpsfunctie., 1944 juli 11; 71; 1 stuk
    - Economische misdrijven, 2.2.4
      Naast diefstal en verduistering behoren tot deze misdrijven ook inbreuken op de distributiewetgeving, die in 1936 door de Nederlandse regering werd voorbereid en na de mobilisatie in 1939 van kracht was. Zie hiervoor o.m. de inleiding van de toegang 2.06.037, Inventaris van het archief van het Centraal Distributiekantoor, (1937) 1939-1950 (1955). Zwarte handel werd tegengegaan om een eerlijke verdeling van schaarse goederen te bewerkstelligen, maar vervalsing van distributiebonnen en de daarbij behorende stamkaarten diende middel om onderduikers van levensbehoeften te voorzien. Aanvankelijk stelde de besetter economische rechtbanken in, die inbreuken op de distributiewet afhandelden. Naarmate de bezetting vorderde werden diefstal ("plundering") en zwarte handek meer en meer als misdrijven tegen het Grootduitse rijk gezien. De aanklachten werden dan ook vaker door Seyss Inquart en Wimmer doorverwezen naar het Landesgericht en het Obergericht.
      - Dossier 91A: Ingekomen aanklacht tegen een groep. wegens het gebruik van valse distributiebewijzen voor het verkrijgen van brandstof, met stukken betreffende pogingen van Schim van der Loeff om verdere processtukken te achterhalen., 1941; 72; 1 omslag
        1 Hieraan toegevoegd diverse aantekeningen en latere correspondentie om verdere processtukken te achterhalen. 1982-1985.
        2 Uit deze correspondentie kan men opmaken dat het hier om hulp aan onderduikers gaat.
      - Dossier 145: Doorslag van een ontwerpverzoekschrift namens Carel Blok om vrijlating van zijn wegens zwarte handel aangehouden demente moeder., 1942 oktober; 73; 1 stuk
      - Stukken betreffende processen voor het Landesgericht wegens zwarte handel of Kriegswirtschaftverbrechen. 1942-1945., 74-81
        - Dossier 69: Stukken betreffende de verdediging van een verdachte. 1942 augustus - oktober, 74; 1 omslag
        - Dossier 142: Pleitnota voor een verdachte van medeplichtigheid aan vergrijpen tegen de distributiewet. 1942 oktober 19, 75; 1 stuk
          105 is ook Teunis van Vlaardingen.
        - Dossiers 70 en 73: Stukken betreffende de verdediging van een expediteur tegen een beschildiging van vervoer van zwart vlees. 1942, 76; 1 omslag
        - Vijf procesdossiers. 1942-1944, 77; 1 omslag
        - Dossier 76: Afschrift van een factuur aan P.M. Haak, vrijgelaten na zijn interventie na diens arrestatie wegens zwarte handel, met aantekeningen. 1943 september, 78; 2 stukken
        - Stukken betreffende de vrijspraak van Ruurd Anne van der Sluis door het Landesgericht te Nijmegen. 1943-1944, 79; 1 omslag
        - Akte van beschuldiging wegens zwart handel, met bezoekerspas. 1944 januari, 80; 2 stukken
      - Dossier 143: Doorslag van een verzoek namens Herbert Alle van der Sluis om de Duitse Ir. W.F. Schulte als getuige à décharge te horen., 1944 februari 14; 81; 1 stuk
      - Stukken betreffende processen voor het Landesgericht wegens diefstal of "Unterschlagung"., 1942-1944; 82-85
        - Dossier 86: Stukken betreffende een bezwaarprocedure tegen een Duits Strafbefehl wegens diefstal na het meenemen van een gevonden portefeuille in Wilhelmshafen. 1942-1943, 82; 1 omslag
        - Twee procesdossiers. 1942, 1944, 83; 1 omslag
        - Vier procesdossiers. 1943-1944, 84; 1 omslag
        - Doorslag van een ontwerpbezwaarschrift tegen een Strafbefehl wegens diefstal, met correspondentie. 1944 september 4 stukken, 85
      - Stukken betreffende een verzoek tot beëindiging van de detentie van een veroordeelde wegens smokkel., 1943-1944; 86; 1 omslag
      - Stukken betreffende veroordelingen wegens heling of verduistering van Wehrmachtgoederen., 1943; 87-88
        - Dossier 139: Stukken betreffende een verzoek om vrijlating een veroordeelde. 1943 september, 87; 1 omslag
        - Dossier 90: Correspondentie over zijn bezwaar tegen een veroordeling voor verduistering, met doorslagen van ontwerpgratieverzoeken. 1943, 88; 5 stukken
          Met aantekening over onregelmatigheden in het proces. 1988
      - Tien procesdossiers over aangeklaagden voor het Obergericht als Sondergericht wegens betrokkenheid bij zwarte handel., 1943-1944; 89; 1 omslag
        Verdachten voor een dergelijk proces riskeerden de doodstraf.
      - Correspondentie over de mogelijke vervolging van twee broers wegens het invoeren van niet aangegeven goederen in Duitsland., 1943-1944; 90; 1 omslag
      - Dossiers 126-127: Stukken betreffende zijn verdediging van twee agenten voor het SS- und Polizeigericht in Den Haag wegens ontvreemding van aangetroffen goederen in een gebombardeerd huis., 1944 juni - augustus; 91; 1 omslag
    - Buitengerechtelijke straf- of dwangmaatregelen, 2.2.5
      In deze rubriek worden zaken als jodenvervolging, Schützhaft, gijzeling, standrecht en andere vormen van maatregelen van de bezetter beschreven, die in een democratische rechtsstaat veelal als vrijheidsberovend worden beschouwd. Vanaf 4 september 1944 gold in bezet Nederland een uitzonderingstoestand, waarbij de politie de bevoegdheid had via standrecht zelf vonnissen te executeren.
      - Dossiers 37-42:Stukken betreffende een Schützhaftbefehl van de Duitse Sicherheitsdienst tegen Anna Alberta Johanna Berendsen., 1941; 92; 1 omslag
        Met latere aantekeningen en daaraan toegevoegde documentatie over gevangenhouding zonder proces.
      - Dossiers 30-36: stukken betreffende de arrestatie en gevangenhouding van Getrude A.G. van Schelven, getuige in het proces tegen twee aangeklaagden wegens het in bezit hebben van Duitsvijandige geschriften., 1941-1942; 93; 1 omslag
      - Dossier 79: Brief van S. Sanders Ezn aan de Generalkommissar fur Finanz und Wirtschaft als verzoek om vrijstelling van de tegen joodse ondernemingen getroffen maatregelen., 1942 juli 25; 94; 1 stuk
      - Doorslag van een verzoek aan de Rijkscommissaris om wijziging van de registratie van Debora Goldschmidt-Pincoffs van voljood naar halfjood., 1942 november 4; 95; 1 stuk
      - Dossier 21: stukken betreffende een gerechtelijk onderzoek naar de afstamming van dr. Benno Stokvis., 1942; 96; 1 omslag
      - Dossier 136: Stukken betreffende de toekenning van genade aan Cornelis Caljauw na een standrechtelijke veroordeling wegens overtreding van het straatverbod tijdens de spertijd., 1943 juli-oktober; 97; 1 omslag
        Met aantekeningen. Z.j. Het betreft hier het politiestandrecht, met de Ordningsschützverordning (VO1/43) van 5 januari 1943 werd ingesteld.en tijdens de April-mieistakingen op 30 april door Rauter werd afgekondigd.
      - Dossiers 101, 117: Correspondentie met zijn collega P.H.W.Chr van Wicheren, ontslagen reserveofficier over de mogelijkheid van diens krijgsgevangenschap, met ingekomen naoorlogs verzoek om afschriften van zijn correspondentie en aantekeningen van Schim van der Loeff., 1943, 1945 en z.j; 98; 1 omslag
      - Stukken betreffende pogingen tot bemiddeling na arrestaties wegens hulp aan joden (Judenbegünstigung)., 1943-1945; 99-102
        Personen verdacht van Judenbegünstigung werden aan de Sicherheitsdienst overgeleverd en in Schützhaft gesteld. Zij belandden nagenoeg altijd in een concentratiekamp.
        - Dossier 132: Doorslag van een conceptverzoekschrift namens mevr. H.A. van der Vet-De Rijk om opheffing van de gevangenhouding van zijn broer om gezondheidsredenen. 1943 september, 99; 1 stuk
        - Dossier 91: Afschrift van een brief aan H. Steenvoorte over de wegens jodenhulp aangehouden ir. F. van den Burg. 1944 januari 13, 100; 1 stuk
        - Correspondentie met de weduwe D. Eggink-Eckhard naar aanleiding van de arrestatie van haar zuster. 1944 augustus, 101; 5 stukken
        - Dossier 118: Correspondentie met mevr. J.Last-Ter Haar over de verblijfplaats van haar dochter Femke Last. 1944 december - 1945 januari, 102; 2 stukken
      - Dossier 66B, 77: Stukken betreffende zijn bemiddeling om inlichtingen over de verdwijning of gevangenzetting van mogelijke cliënten., 1943-1944; 103; 1 omslag
      - Dossier 104: Briefwisseling met familieleden van de naar het concentratiekamp Dachau getransporteerde Arend Bokking., 1944; 104; 1 omslag
        Met aantekeningen. Z.j. (na 1985)
      - Stukken betreffende pogingen tot ontzetting van P.M. Rogmans, rentmeester van het huis Almelo, uit zijn Schützhaft., 1944 januari; 105; 1 omslag
      - Dossiers 105-106: Briefwisseling gevoerd om de vrijlating van de niet-weerbare scholier Lammert Danhof, opgepakt tijdens een represailleactie na het neerschieten van een Duitse politieman in Bedum., 1944 mei; 106; 1 omslag
      - Stukken betreffende een verzoek van E.A.F. baron van Sloet tot Everlo om vrijlating van drie gegijzelde gemeenteambtenaren in Markelo na de liquidatie van een Duitse soldaat in Rijssen., 1944 augustus; 107; 1 omslag
      - Briefwisseling met F.van Gheel Gildemeester over diens verzoek om inlichtingen over de zending van pakketten door het Nederlandsche Roode Kruis aan gevangenen in het kamp Amersfoort, met bijlagen., 1944 september; 108; 4 stukken
  - Activiteiten na 1945, 2.3
    - Dossier 100: Ingekomen convocaat van het congres voor de Internationale Orde van Advocaten te Milaan met als thema de ontwikkeling van de moderne staat en zijn invloed op het beroep van advocaat, 13 -19 januari 1958., 1958 januari; 109; 1 stuk
    - Stukken betreffende een advies van Schim van der Loeff aan het Comité National Actie Steunt Spijtoptanten Indonesië (NASSI), met ingekomen stukken van het NASSI en krantenartikelen., 1961; 110; 1 pak
    - Nota's voor de Nederlandse Juristenvereniging over rechtsbescherming van particuliere personen en ondernemingen tegen spionage., 1963-1965; 111; 1 omslag
    - Dossier 125: Doorslag van een brief ter advisering van de Wodan Handelsbank n.v. te Rotterdam over zijn aanspraken op gelden en goederen van de na de oorlog geliquideerde dochtermaatschappij Thor Ltd. in Londen., 1955 juni 5; 112; 1 stuk
    - Dossier 146-149: Stukken betreffende processen van Albert Willem van Hattem en Marcellis Keezer voor een bijzonder invaliditeitspensioen wegens verblijf in een concentratiekamp in het kader van de Wet Buitengewone Pensioenen., 1981-1988; 113; 1 omslag
    - Correspondentie over zijn terugtrekking als advocaat., 1983-1986; 114; 4 stukken
  - Nevenactiviteiten, 2.4
    - Dossier 100A: Ingekomen convocaten en bulletins van de Religieuze Jeugd Gemeenschap, met groepsfoto, met aantekeningen., 1932-1935 en z.j; 115; 1 omslag
    - Ingekomen brief van de directie van het Nederlands Beheers Instituut met verklaring van eervol ontslag., 1952 oktober 13; 116; 1 stuk
    - Koninklijk Besluit van 10 juni 1970, nr 39, houdende zijn ontslag als reservemajoor bij de artillerie, met geleidebrief van de bevelhebber der landmacht., 1970 juli; 117; 2 stukken
    - Ingekomen brieven van W.A. Schlund Bodien over diens scriptie over de repatriëring van Indische Nederlanders naar Nederland met ter documentatie bewaarde tijdschriften., 1982-1989; 118; 1 omslag
- Studie over de Tweede Wereldoorlog, 3
  - Eigen manuscripten, 3.1
    - Stukken betreffende een lezing voor het Haags Juridisch Genootschap "Iets over de verdediging voor de Duitse gerechten tijdens de bezetting." 1971 oktober - november, 119; 1 omslag
    - Aantekeningen over een gesprek met de historicus J. Presser naar aanleiding van enkele strafrechtelijke gevallen in diens boek Ondergang, met bijlagen. Getypt., 1972; 120; 1 omslag
    - Dossiers 92-99: Stukken betreffende Duitse publicaties over rechtbanken in oorlogstijd, met aantekeningen van Schim van der Loeff over de Duitse verwerking van het oorlogsverleden en incidenten met Duitsers., 1978-1985; 121; 1 omslag
    - Dossier 100C: Correspondentie naar aanleiding van een onderzoek van L. Meerman en B. de Graaff naar de rol van vrouwen in het verzet, met krantenrecensie over hun broek Kinderwagens en korsetten., 1979-1980; 122; 1 omslag
    - Dossier 100: Ingekomen convocaten van herdenkingsplechtigheden van slachtoffers van de Tweede Wereldoorlog, met aantekeningen., 1980-1985; 123; 1 omslag
    - Dossier 23: Ingekomen uitnodigingen en berichten over herdenking van de verzetsgroep "De geus", met documentatie over de verzetsstrijder Sebil Minco., 1981-1992; 124; 1 omslag
    - Correspondentie over rechtshistorische studies over de bezetting., 1982-1983; 125; 1 omslag
    - Ter documentatie verzamelde artikelen over de overbrenging van advocatenarchieven naar openbare archiefbewaarplaatsen, met aantekeningen over een gesprek met mr. E. Drooglever Fortuin over advocaten die voor Duitse rechtscolleges hebben opgetreden., 1983-1984; 126; 1 omslag